Minutes et répertoires du notaire Richard CUVILLIER, 1594 - 1630 (étude XV)
Archives nationales de France
Minutes et répertoires du notaire Richard CUVILLIER (étude XV)
1594 - 1630
MC/ET/XV/1 - MC/ET/XV/74
Etude XV; Cuvillier, Richard
ml
Archives nationales de France
Minutes et répertoires: la loi 2008-696 du 15 juillet 2008 relative aux archives a fixé à 75 ans à compter de la date de l'acte, ou à 25 ans à compter de la date du décès de l'intéressé si ce délai est plus bref, le délai de communication des minutes et répertoires des notaires; ce délai est porté à 100 ans à compter de la date de l'acte si le document se rapporte à un mineur (code du Patrimoine, articles L213-2, 4e d et 5e).
Autres documents de l'étude (dossiers de clients, comptabilité...): s'agissant d'archives privées, ces documents sont communicables selon les modalités fixées par le déposant ou le donateur.
Certains documents ne sont pas accessibles en raison de leur mauvais état de conservation.
Versement
Attention, le notaire Richard Cuvillier n'a pas laissé de répertoire de ses minutes.
Il laisse par contre plusieurs liasses exclusivement composées d'inventaires après décès.
Accès aux instruments de recherche de tous les notaires de l’étude XV
Archives de l'étude XV
- Minutes de Richard CUVILLIER, 1594 - 1630; MC/ET/XV/1 - MC/ET/XV/74
  - Minutes. 1594, MC/ET/XV/1
    Informations concernant le classement:
    Le niveau inférieur de description, quand il existe, correspond aux minutes d'actes. Toutes les minutes ne sont pas forcément décrites une à une. Les descriptions de ces minutes sont plus ou moins détaillées.
  - Minutes. 1595, MC/ET/XV/2
    Informations complémentaires:
    Plus quelques inventaires non foliotés.
  - Minutes. 1596, MC/ET/XV/3
  - Minutes. 1597, MC/ET/XV/4
  - Minutes. 1598, janvier - juillet, janvier - juillet 1598; MC/ET/XV/5
  - Minutes. 1598, août - décembre, août - décembre 1598; MC/ET/XV/6
  - Minutes. 1599, janvier - 14 avril, janvier - 14 avril 1599; MC/ET/XV/7
  - Minutes. 1599 - 1623, 25 décembre, 1599 - 25 décembre 1623; MC/ET/XV/8
    1599.
    1623, 25 décembre: procès-verbal d'élection de marguilliers de l'église Saint-Sauveur.
    - Contrat de mariage entre noble homme, maître Claude Bureau, avocat en la Cour de parlement de Paris, demeurant rue Neuve, paroisse Saint-Paul, d'une part, et Anne Boutin, majeure, demeurant rue de la Tannerye, paroisse Saint-Gervais, fille d'honorable homme Jehan Boutin, bourgeois de Paris, décédé, marchand, et de Perette Delaistre, décédée, d'autre part., 1er février 1589; MC/ET/XV/8
      Le futur, natif de Bray-sur-Seine; la future, jouissant de ses droits.
      Origine de l'information:
      Mariages à Paris de 1570 à 1635 (4550 actes), relevés effectués sous la dir. de Roland Mousnier, v. 1960-1976 (voir contexte dans le Plan d’orientation général - Notaires de Paris, guides thématiques du Minutier).
      Date de révision: 2010
      Date de création de la notice: 2007
      contrat de mariage; Bray-sur-Seine (Seine-et-Marne); Neuve (rue); Tannerie (rue de la); Boutin, Anne; Boutin, Jean; Bureau, Claude; Delaistre, Perette; avocat au parlement (Ancien Régime); commerçant
  - Minutes. 1600, MC/ET/XV/9; registre. Document détérioré.
    Joint 4 pièces.
    - Consentement par Valleran Le Conte, comédien du roi, demeurant rue Montorgueil, dite des Petits-Carreaux, à ce que Robert Guérin [dit La Fleur ou Gros-Guillaume], Vespasien Brosseron et Nicolas [I]Réveillon, comédiens, prennent les deniers qui proviendront le dimanche suivant du jeu que Valleran présentera en l'Hôtel de Bourgogne, à charge de payer les flambeaux, les chandelles et les gages de Fiacre Bouchet, maître joueur d'instruments. Cet accord est fait pour demeurer quitte par Valleran de ce qu'il peut devoir à Guérin et consorts, 26 janvier 1600; MC/ET/XV/9
      Documents du Minutier central des notaires de Paris, Le théâtre professionnel à Paris, 1600-1649, étude par Alan Howe, documents analysés par Madeleine Jurgens et Alan Howe [457 actes], transcriptions par Andrée Chauleur et Pierre-Yves Louis, Paris, Archives nationales, 2000, notice n° 1 (instrument de recherche imprimé dématérialisé dont la version intégrale est accessible en ligne par la rubrique 'Autres instruments de recherche', voir contexte dans le Plan d’orientation général - Notaires de Paris, guides thématiques du Minutier).
      Autres dépouillement(s):
      Documents du Minutier central concernant l'histoire de la musique, par Madeleine Jurgens, tome II, Paris, Archives nationales, 1974, p. 497
      Date de révision: 2004
      Date de création de la notice: 2003
      Documents du Minutier central des notaires de Paris, Le théâtre professionnel à Paris, 1600-1649, étude par Alan Howe, documents analysés par Madeleine Jurgens et Alan Howe, transcriptions par Andrée Chauleur et Pierre-Yves Louis, Paris, Archives nationales, 2000, XVI-455 p.
      Transcription dans Deierkauf-Holsboer (S. Wilma) 'Vie d'Alexandre Hardy, poète du roi, 1572-1632: 47 documents inédits', Paris, Nizet, 1972, p. 182-183; Analyse par Jurgens, (Madeleine) 'Documents du Minutier central concernant l'histoire de la musique (1600-1650)', 2 vol. Paris, S.E.V.P.E.N. et La Documentation française, 1974, t. II, p. 497.
      ratification; Bourgogne (hôtel de); Petits-Carreaux (rue des); Le Conte, Valleran; Brosseron, Vespasien; Réveillon, Nicolas I; Bouchet, Fiacre; Guérin, dit La Fleur ou Gros-Guillaume, Robert; acteur; musicien
    - Procuration par Valleran Le Conte, valet de chambre du duc de Nemours [Henri de Savoie, duc de), receveur de sa seigneurie de Verneuil-sur-Oise, et par Jeanne de Wancourt, sa femme, à Fourcy de Wancourt, frère de Jeanne, pour recevoir d'Hubert Rimet, maître paumier, demeurant à Péronne, les arrérages d'une rente de 16 écus deux tiers constituée en faveur de ladite Jeanne., 3 février 1600; MC/ET/XV/9
      Documents du Minutier central des notaires de Paris, Le théâtre professionnel à Paris, 1600-1649, étude par Alan Howe, documents analysés par Madeleine Jurgens et Alan Howe [457 actes], transcriptions par Andrée Chauleur et Pierre-Yves Louis, Paris, Archives nationales, 2000, notice n° 2 (instrument de recherche imprimé dématérialisé dont la version intégrale est accessible en ligne par la rubrique 'Autres instruments de recherche', voir contexte dans le Plan d’orientation général - Notaires de Paris, guides thématiques du Minutier).
      procuration; Verneuil-en-Halatte (Oise); Péronne (Somme); Nemours, Henri de Savoie (1572-1632, duc de); Le Conte, Valleran; Wancourt, Jeanne de; Wancourt, Fourcy de; Rimet, Hubert; employé de maison; paumier
    - Contrat d'apprentissage pour 5 ans au profit de Thomas Palin, âgé de 18 ans et ne sachant ni écrire ni signer, fils de feu Toussaint Palin et Avoye Descorce, entre son beaupère Pierre Lambert, vigneron à Précy-sur-Oise, et Jean Boussy, maître imager en papier, demeurant rue du Bout-du-Monde. Il sera logé, nourri, chauffé et éclairé par son maître., 3 février 1600; MC/ET/XV/9
      Documents du Minutier central concernant les peintres, sculpteurs et graveurs au XVIIe siècle (1600-1650), par Marie-Antoinette Fleury et Martine Constans, tome II [études XI à XX, 2445 actes], Paris, Archives nationales, 2010, notice n°369 (instrument de recherche imprimé dématérialisé, certaines notices sont plus détaillées dans la version intégrale accessible en ligne par la rubrique 'Autres instruments de recherche', voir contexte dans le Plan d’orientation général - Notaires de Paris, guides thématiques du Minutier).
      Date de création de la notice: 2012
      Documents du Minutier central concernant les peintres, sculpteurs et graveurs au XVIIe siècle (1600-1650), tome II, par Marie-Antoinette Fleury et Martine Constans, 2010, 844 p., 8 planches.
    - Obligation par Valleran Le Conte, valet de chambre du duc de Nemours [Henri de Savoie, duc de], et Jeanne de Wancourt, demeurant rue des Petits-Carreaux, envers Jules Rize [dit Pantaléon], comédien italien, de la somme de 50 écus soleil., 17 février 1600; MC/ET/XV/9
      Documents du Minutier central des notaires de Paris, Le théâtre professionnel à Paris, 1600-1649, étude par Alan Howe, documents analysés par Madeleine Jurgens et Alan Howe [457 actes], transcriptions par Andrée Chauleur et Pierre-Yves Louis, Paris, Archives nationales, 2000, notice n° 3 (instrument de recherche imprimé dématérialisé dont la version intégrale est accessible en ligne par la rubrique 'Autres instruments de recherche', voir contexte dans le Plan d’orientation général - Notaires de Paris, guides thématiques du Minutier).
      obligation; Petits-Carreaux (rue des); Nemours, Henri de Savoie (1572-1632, duc de); Le Conte, Valleran; Wancourt, Jeanne de; Rize dit Pantaléon, Jules; employé de maison; acteur
    - Association entre Valleran Le Conte, comédien du roi, demeurant rue des Petits-Carreaux, agissant en son nom et pour Savinien Bony, comédien, d'une part, et Jules Rize et Saullo Donatti, comédiens italiens du roi, agissant pour eux et pour leurs compagnons, d'autre part, jusqu'à la prochaine Saint-Jean-Baptiste, pour jouer et représenter à Paris, aux faubourgs et ' en maisons et visites ' toutes comédies, pastorales et autres jeux. Les deniers reçus seront partagés en huit parts et demie, dont deux parts et demie seront prises par Le Conte et Bony., 25 février 1600; MC/ET/XV/9
      Saullo Donatti, signe ainsi. Le notaire francise son nom en Solve Donaten ne sachant pas écrire, Jules Rize fait sa marque.
      Documents du Minutier central des notaires de Paris, Le théâtre professionnel à Paris, 1600-1649, étude par Alan Howe, documents analysés par Madeleine Jurgens et Alan Howe [457 actes], transcriptions par Andrée Chauleur et Pierre-Yves Louis, Paris, Archives nationales, 2000, notice n° 4 (instrument de recherche imprimé dématérialisé dont la version intégrale est accessible en ligne par la rubrique 'Autres instruments de recherche', voir contexte dans le Plan d’orientation général - Notaires de Paris, guides thématiques du Minutier).
      Transcription dans Deierkauf-Holsboer (S. Wilma) 'Vie d'Alexandre Hardy, poète du roi, 1572-1632: 47 documents inédits', Paris, Nizet, 1972, p. 183-184.
      acte de société; Petits-Carreaux (rue des); Le Conte, Valleran; Bony, Savinien; Rize dit Pantaléon, Jules; Donatti, Saullo; acteur; acteur
    - 1600 (acte inachevé et non daté, après un acte du 3 mars). Convention d'Anne Durant, veuve de Denis de Mathonière, maître imager, en son nom et celui de ses enfants mineurs Michel, Jérôme, Anne et Marie de Mathonière, avec ses enfants majeurs Nicolas et Marin de Mathonière, sur le partage des biens meubles et marchandises du métier d'imager en 6 lots dont 4 resteront à sa garde pendant la minorité de ses enfants., 3 mars 1600; MC/ET/XV/9
      Documents du Minutier central concernant les peintres, sculpteurs et graveurs au XVIIe siècle (1600-1650), par Marie-Antoinette Fleury et Martine Constans, tome II [études XI à XX, 2445 actes], Paris, Archives nationales, 2010, notice n°1509 (instrument de recherche imprimé dématérialisé, certaines notices sont plus détaillées dans la version intégrale accessible en ligne par la rubrique 'Autres instruments de recherche', voir contexte dans le Plan d’orientation général - Notaires de Paris, guides thématiques du Minutier).
    - Quittance concernant Claude Pourcel, notaire au Châtelet, demeurant rue aux Ours, paroisse Saint-Leu-Saint-Gilles, comme tuteur., 8 mars 1600; MC/ET/XV/9; fol.0071
      Notaires des XVIe-XVIIIe siècles (4153 actes), par Claire Béchu, Catherine Grodecki, Marie-Antoinette Fleury, Madeleine Jurgens, Marie-Françoise Limon-Bonnet, Pierre-Yves Louis, Xenia Pamfilova, Isabelle Pebay, v. 1950, 1986-1994 (fichier papier entièrement dématérialisé; voir contexte dans le Plan d’orientation général - Notaires de Paris, guides thématiques du Minutier).
      Date de création de la notice: 2006
      quittance; Ours (rue aux); Pourcel, Claude; notaire
    - Déclaration par Valleran Le Conte, bourgeois de Paris, et Jeanne de Wancourt, sa femme, demeurant rue Montorgueil, dite des Petits-Carreaux, au sujet du rachat d'une rente jadis constituée à défunt Michel Fourier et à Jeanne de Wancourt, alors sa femme., 19 mars 1600; MC/ET/XV/9
      Documents du Minutier central des notaires de Paris, Le théâtre professionnel à Paris, 1600-1649, étude par Alan Howe, documents analysés par Madeleine Jurgens et Alan Howe [457 actes], transcriptions par Andrée Chauleur et Pierre-Yves Louis, Paris, Archives nationales, 2000, notice n° 5 (instrument de recherche imprimé dématérialisé dont la version intégrale est accessible en ligne par la rubrique 'Autres instruments de recherche', voir contexte dans le Plan d’orientation général - Notaires de Paris, guides thématiques du Minutier).
      déclaration; Petits-Carreaux (rue des); Le Conte, Valleran; Wancourt, Jeanne de; Fourier, Michel
    - Association entre Robert Guérin [dit La Fleur ou Gros-Guillaume], en leur nom et pour Nicolas Gasteau et Martin Duboys, tous comédiens français, jusqu'au dernier juillet prochain, pour représenter ensemble comédies, tragi-comédies et autres jeux publics. Les gains se partageront en cinq parts, Gasteau et Duboys n'en ayant qu'une à eux deux. Pichon, qui a avancé une somme de 20 écus soleil pour achat d'habits, sera remboursé au fur et à mesure des jeux., 7 avril 1600; MC/ET/XV/9
      Documents du Minutier central des notaires de Paris, Le théâtre professionnel à Paris, 1600-1649, étude par Alan Howe, documents analysés par Madeleine Jurgens et Alan Howe [457 actes], transcriptions par Andrée Chauleur et Pierre-Yves Louis, Paris, Archives nationales, 2000, notice n° 6 (instrument de recherche imprimé dématérialisé dont la version intégrale est accessible en ligne par la rubrique 'Autres instruments de recherche', voir contexte dans le Plan d’orientation général - Notaires de Paris, guides thématiques du Minutier).
      Transcription dans: Jurgens (Madeleine); Howe (Alan) Le théâtre professionnel à Paris. Documents du minutier central (1600-1649), Paris, Centre historique des Archives nationales, 2000, p. 366-369
      acte de société; Guérin dit La Fleur ou Gros-Guillaume, Robert; Pichon, Jean; Gasteau, Nicolas; Duboys, Martin; acteur
    - Quittance par Jules Rize [dit Pantaléon], comédien italien, demeurant rue Pavée, paroisse Saint-Sauveur, agissant en son nom et pour [Inotiancia ou] Innocente Gargante, sa femme, Marie Rize, sa fille, et Jeanne, sa servante, à Jean Le Doux, maître boulanger, demeurant rue Saint-Germain-l'Auxerrois, de tout l'intérêt civil auquel il pourrait prétendre contre celui-ci, en raison des injures, coups de poing et autres excès auxquels celui-ci et ses complices se sont livrés et pour lesquels ils avaient été emprisonnés. L'accord se fait moyennant 10 écus soleil., 29 avril 1600; MC/ET/XV/9
      Documents du Minutier central des notaires de Paris, Le théâtre professionnel à Paris, 1600-1649, étude par Alan Howe, documents analysés par Madeleine Jurgens et Alan Howe [457 actes], transcriptions par Andrée Chauleur et Pierre-Yves Louis, Paris, Archives nationales, 2000, notice n° 7 (instrument de recherche imprimé dématérialisé dont la version intégrale est accessible en ligne par la rubrique 'Autres instruments de recherche', voir contexte dans le Plan d’orientation général - Notaires de Paris, guides thématiques du Minutier).
      quittance; Pavée (rue); Saint-Germain-l'Auxerrois (rue); Rize dit Pantaléon, Jules; Gargante, Inotiancia ou Innocente; Rize, Marie; Le Doux, Jean; Jeanne; acteur; boulanger; employé de maison
    - Transport par Louise Brou, veuve de Jean Massin, marchand de chevaux, demeurant rue Pavée, paroisse Saint-Sauveur, tutrice de Perrette Massin, à Jules Rize [dit Pantaléon], comédien italien, de tout l'intérêt civil auquel elle pouvait prétendre contre Flaminio Cortese, comédien italien, en raison des voies de fait commises par celui-ci contre Perrette. Cette cession se fait moyennant 25 écus soleil, dont 5 versés comptant., 10 mai 1600; MC/ET/XV/9
      Flaminio Cortese, le notaire francise le nom de Flaminio Cortese en Courtois
      Documents du Minutier central des notaires de Paris, Le théâtre professionnel à Paris, 1600-1649, étude par Alan Howe, documents analysés par Madeleine Jurgens et Alan Howe [457 actes], transcriptions par Andrée Chauleur et Pierre-Yves Louis, Paris, Archives nationales, 2000, notice n° 8 (instrument de recherche imprimé dématérialisé dont la version intégrale est accessible en ligne par la rubrique 'Autres instruments de recherche', voir contexte dans le Plan d’orientation général - Notaires de Paris, guides thématiques du Minutier).
      transport de droits; Pavée (rue); Brou, Louise; Massin, Jean; Massin, Perrette; Rize dit Pantaléon, Jules; Cortese, Flaminio; commerçant; acteur
    - Bail par Mathurin et Pierre Fournier, frères, marchands, bourgeois de Paris, demeurant rue Saint-Honoré, paroisse Saint-Germain, pour quinze jours à partir du 22 mai, à Valleran Le Conte, comédien du roi, d'une grande cour des appartenances de la maison où ils demeurent, ayant entrée rue du Coq, pour y représenter par Le Conte et sa compagnie comédies et autres jeux publics. Les frères Fournier s'engagent à faire établir à leurs frais un théâtre dans la cour avant le vendredi prochain. Le bail est consenti moyennant 30 écus pour les quinze jours, soit 2 écus par jour, que Le Conte et sa compagnie jouent ou non. La clef de la porte de la cour sera remise aux comédiens et toutes les autres issues de la cour seront fermées. Le bail pourra être renouvelé aux mêmes conditions., 17 mai 1600; MC/ET/XV/9
      Documents du Minutier central des notaires de Paris, Le théâtre professionnel à Paris, 1600-1649, étude par Alan Howe, documents analysés par Madeleine Jurgens et Alan Howe [457 actes], transcriptions par Andrée Chauleur et Pierre-Yves Louis, Paris, Archives nationales, 2000, notice n° 9 (instrument de recherche imprimé dématérialisé dont la version intégrale est accessible en ligne par la rubrique 'Autres instruments de recherche', voir contexte dans le Plan d’orientation général - Notaires de Paris, guides thématiques du Minutier).
      Transcription dans: Deierkauf-Holsboer (S. Wilma) 'Vie d'Alexandre Hardy, poète du roi, 1572-1632: 47 documents inédits', Paris, Nizet, 1972, p. 184-186.
      bail; Saint-Honoré (rue); Coq (rue du); Fournier, Mathurin; Fournier, Pierre; Le Conte, Valleran; acteur
    - Désistement par Isabelle Riquette, italienne, demeurant rue Tiquetonne, de l'instance intentée par elle devant le lieutenant criminel au Châtelet, contre Pompée Salomon, italien, pour raison de ' copulation charnelle ', et décharge de la garde dudit Salomon qui avait été confiée au parfumeur Maurice, italien., 25 mai 1600; MC/ET/XV/9
      Documents du Minutier central des notaires de Paris, Le théâtre professionnel à Paris, 1600-1649, étude par Alan Howe, documents analysés par Madeleine Jurgens et Alan Howe [457 actes], transcriptions par Andrée Chauleur et Pierre-Yves Louis, Paris, Archives nationales, 2000, notice n° 10 (instrument de recherche imprimé dématérialisé dont la version intégrale est accessible en ligne par la rubrique 'Autres instruments de recherche', voir contexte dans le Plan d’orientation général - Notaires de Paris, guides thématiques du Minutier).
      renonciation; Tiquetonne (rue); Riquette, Isabelle; Salomon, Pompée; Maurice; parfumeur; lieutenant civil ou criminel (Ancien Régime)
    - Quittance par Jules Rize [dit Pantaléon], comédien italien, demeurant rue Pavée, paroisse Saint-Sauveur, ayant les droits de Louise Brou, veuve de Jean Massin, marchand de chevaux, à Flaminio Cortese, comédien italien, de tous les dommages auxquels il aurait pu prétendre en raison des voies de fait commises contre la personne de Perrette Massin, fille dudit Jean. Cet accord se fait moyennant la somme de 30 écus, dont 5 versés comptant., 25 mai 1600; MC/ET/XV/9
      Documents du Minutier central des notaires de Paris, Le théâtre professionnel à Paris, 1600-1649, étude par Alan Howe, documents analysés par Madeleine Jurgens et Alan Howe [457 actes], transcriptions par Andrée Chauleur et Pierre-Yves Louis, Paris, Archives nationales, 2000, notice n° 11 (instrument de recherche imprimé dématérialisé dont la version intégrale est accessible en ligne par la rubrique 'Autres instruments de recherche', voir contexte dans le Plan d’orientation général - Notaires de Paris, guides thématiques du Minutier).
      quittance; Pavée (rue); Rize dit Pantaléon, Jules; Brou, Louise; Massin, Jean; Massin, Perrette; Cortese, Flaminio; acteur; commerçant
    - Quittance réciproque entre Fiacre Bouchet, bourgeois de Paris, demeurant rue Verderet, d'une part, et Valleran Le Conte, comédien du roi, et Jeanne de Wancourt, sa femme, demeurant rue des Petits-Carreaux, d'autre part, de tout ce qu'ils pouvaient prétendre l'un à l'encontre de l'autre, et plus spécialement Bouchet reconnaît avoir reçu de Le Conte un chapelet garni de croix, marques, grains d'or, perles, agates et deux pendants d'oreilles, et Le Conte confesse avoir touché 3 écus pour vente d'un manteau couleur de roi et d'un collet doublé de toile., 19 juin 1600; MC/ET/XV/9
      Documents du Minutier central des notaires de Paris, Le théâtre professionnel à Paris, 1600-1649, étude par Alan Howe, documents analysés par Madeleine Jurgens et Alan Howe [457 actes], transcriptions par Andrée Chauleur et Pierre-Yves Louis, Paris, Archives nationales, 2000, notice n° 12 (instrument de recherche imprimé dématérialisé dont la version intégrale est accessible en ligne par la rubrique 'Autres instruments de recherche', voir contexte dans le Plan d’orientation général - Notaires de Paris, guides thématiques du Minutier).
      Analyse par Jurgens (Madeleine) 'Documents du Minutier central concernant l'histoire de la musique (1600-1650)', 2 vol, Paris, S.E.V.P.E.N. et La Documentation française, 1974.t. II, p. 497.
      quittance; Verderet (rue); Petits-Carreaux (rue des); Bouchet, Fiacre; Le Conte, Valleran; Wancourt, Jeanne de; acteur
    - Obligation par Jeanne de Wancourt, femme de Valleran Le Conte, valet de chambre du duc de Nemours [Henri de Savoie, duc de], demeurant rue des Petits-Carreaux, envers André Mezebrin, marchand bourgeois de Paris, tuteur des enfants de Pierre de Brie et de Barbe Mezebrin, de la somme de 68 écus deux tiers pour loyer d'une maison sise rue des Petits-Carreaux., 23 juin 1600; MC/ET/XV/9
      Documents du Minutier central des notaires de Paris, Le théâtre professionnel à Paris, 1600-1649, étude par Alan Howe, documents analysés par Madeleine Jurgens et Alan Howe [457 actes], transcriptions par Andrée Chauleur et Pierre-Yves Louis, Paris, Archives nationales, 2000, notice n° 13 (instrument de recherche imprimé dématérialisé dont la version intégrale est accessible en ligne par la rubrique 'Autres instruments de recherche', voir contexte dans le Plan d’orientation général - Notaires de Paris, guides thématiques du Minutier).
      obligation; Petits-Carreaux (rue des); Nemours, Henri de Savoie (1572-1632, duc de); Le Conte, Valleran; Wancourt, Jeanne de; Mezebrin, André; Mezebrin, Barbe; Brie, Pierre; employé de maison; commerçant
    - Quittance réciproque entre Jules Rize [dit Pantaléon], comédien italien, demeurant rue Pavée, paroisse Saint-Sauveur, d'une part, et [Giovan-Battista ou] Jean-Baptiste Busca, comédien italien, demeurant même rue, d'autre part, de toutes les sommes de deniers qu'ils pourraient se devoir., 26 juillet 1600; MC/ET/XV/9
      Jean-Baptiste Busca signe Batista Buscha, le notaire francise en Jehan Baptiste Busque.